【裁判字號】    97,交訴,81
【裁判日期】    970902
【裁判案由】    公共危險等
【裁判全文】
臺灣板橋地方法院刑事判決              97年度交訴字第81號
公  訴  人  臺灣板橋地方法院檢察署檢察官
被      告  乙○○
上列被告因公共危險等案件，經檢察官提起公訴（97年度偵字第
4800號），本院判決如下：
    主  文
乙○○被訴肇事逃逸部分無罪。
其餘被訴部分公訴不受理。
    理  由
一、公訴意旨略以：被告乙○○於民國96年12月12日下午6 時20
    分許，騎乘車牌號碼DWF-613 號機車，沿臺北縣三重市○○
    路行駛，途經重新路、中正北路交岔路口，本應注意在遵行
    車道內行駛，並應注意車前狀況，隨時採取必要之安全措施
    ，而依當時天候、路況，並無不能注意之情形，竟疏未注意
    ，貿然往對向車道逆向行駛，適告訴人甲○○騎乘車牌號碼
    CXV-951 號機車沿對向車道駛抵，致與被告騎乘之機車擦撞
    ，因而倒地，受有左膝蓋擦傷、左手臂擦傷之傷害。被告肇
    事致人受傷後，明知應即採取救護或其他必要措施，不得駛
    離，竟騎乘機車逕行逃逸，因認被告涉犯刑法第284 條第1
    項過失傷害及第185 條之4 肇事逃逸等罪嫌。
二、按犯罪事實應依證據認定之，無證據不得認定犯罪事實；不
    能證明被告犯罪者，應諭知無罪之判決，刑事訴訟法第154
    條第2 項、第301 條第1 項分別定有明文。
三、訊據被告堅詞否認有何肇事逃逸犯行，辯稱：伊在臺北縣三
    重市○○路與中正北路交岔路口，見告訴人騎乘機車，在對
    向車道倒地，乃逆向行駛，上前救助，因見告訴人無明顯傷
    勢，且拒絕就醫，即先行離去等語。經查：
  (一)按被告以外之人於審判外之言詞或書面陳述，除法律有規定
    者外，不得作為證據，刑事訴訟法第159 條第1 項規定甚明
    。而被告以外之人於審判外之陳述，經當事人於審判程序同
    意作為證據，法院審酌該言詞陳述或書面陳述作成時之情況
    ，認為適當者，得為證據，則為同法第159 條之5 第1 項所
    明定。告訴人於司法警察調查及偵查中具結向檢察官所為陳
    述，雖係被告以外之人於審判外之陳述，惟被告於本院審判
    程序同意作為證據（見本院97年8 月19日審判筆錄），經審
    酌其言詞陳述之情況，認為適當，應認有證據能力。
  (二)被告於96年12月12日下午6 時20分許，騎乘車號DWF-613 號
    機車，在臺北縣三重市○○路、中正北路交岔路口，與告訴
    人騎乘車牌號碼CXV-951 號機車發生碰撞之事實，業據告訴
    人於檢察官訊問時具結證述：「96年12月12日晚上6 點20分
    ，我騎機車CXV-951 號，走三重重新路往中山路方向，有2
    條車道，我走內側，突然被告從重新路的圓環騎機車逆向行
    駛往加油站方向過來，我就跟他碰撞，被告機車左前方撞到
    我的機車前輪，我就滑倒受傷。」等語綦詳（見臺灣板橋地
    方法院檢察署97年度偵字第4800號偵查卷宗第39頁）。而告
    訴人因本件交通事故受有左膝蓋擦傷、左手臂擦傷之傷害，
    亦有臺北縣立醫院驗傷診斷書1 件在卷可資佐證。此外，復
    有道路交通事故調查報告表暨現場圖1 件、照片12幀附卷足
    稽，被告空言否認上情，不足採信。上開事實，應堪認定。
  (三)告訴人於檢察官訊問時雖證稱：「車禍發生之後，被告有問
    我有無受傷，我跟他說擦傷…。」等語（見前揭偵查卷宗第
    39頁），然其於警詢時證稱：「…我就倒在地上，然後我自
    己起身，他（即被告）有問我有沒有受傷，要將我的機車牽
    到路邊，有要幫我叫救護車，當時他就用無線電叫救護車，
    那時我因為以為傷勢不重，我就說不需要救護車…。」等語
    （見上開偵查卷宗第8 頁）。且依卷附照片所示，告訴人於
    本件交通事故發生時，身著長褲、長袖外套，其手肘關節及
    膝蓋等受傷部位，均為衣物遮蔽，復於被告提議通知救護車
    之際，主動表示無送醫救治之必要，被告所辯：伊見告訴人
    無明顯外傷，且拒絕就醫，乃先行離去等語，應非子虛。被
    告肇事後，既曾停留現場，確認告訴人受傷狀況，自外觀觀
    察告訴人無明顯傷勢，又於通知救護車之際為告訴人所拒，
    因而離去，猶難認其主觀上有肇事致人受傷而逃逸之故意。
四、綜上，本案依公訴人所提事證，尚不足使所指被告肇事逃逸
    之犯罪事實，達於通常一般之人均無所懷疑，而得確信為真
    實之程度。本案復查無其他積極證據足資證明被告確有肇事
    逃逸犯行，核屬不能證明被告犯罪，揆諸前開法條規定，應
    就被告被訴肇事逃逸部分，諭知無罪之判決，以昭審慎。
五、末按告訴乃論之罪，告訴人於第一審辯論終結前得撤回其告
    訴；又告訴經撤回者，應諭知不受理之判決，刑事訴訟法第
    238 條第1 項、第303 條第3 款分別定有明文。本件被告被
    訴涉犯刑法第284 條第1 項前段過失傷害罪，依同法第287
    條前段規定，須告訴乃論。茲據告訴人撤回其告訴，應就此
    部分為不受理判決之諭知。
據上論斷，應依刑事訴訟法第301 條第1 項、第303 條第3 款，
判決如主文。
本案經檢察官張誌洋到庭執行職務。
中    華    民    國    97    年    9     月    2     日
                        臺灣板橋地方法院刑事第四庭
                            審判長法  官  許  政  賢
                                  法  官  吳  冠  霆
                                  法  官  廖  怡  貞
以上正本證明與原本無異。
如不服本判決，應於判決送達後10日內，向本院提出上訴狀，上
訴於臺灣高等法院（須附繕本）。
                                  書記官  林  惠  齡
中    華    民    國    97    年    9     月    2     日


司法院資訊處製作；財團法人民間司法改革基金會備份。
